Marc ALPHONSUS

Lead data scientist, code enthusiast

Mes contributions couvrent la totalité du spectre d'un produit ML centric. Mes domaines d'expertise tournent autour du traitement du langage et du Reinforcement Learning. J'adore la combinaison de créativité et de théorie nécessaire dans le job. #StayHungry

55b rue de Ribray 79000 Niort FRANCE alphonsus.marc@gmail.com linkedin in / github \textsquare
+33 6 62 62 62 48

Experience

CGI 📣 Lead data scientist 🖾 2018 - 2020

Je suis intervenu essentiellement en tant que spécialiste du NLP - soit pour fournir des services des services d'IA à l'état de l'art; soit avec un peu plus de hauteur pour aider mes clients à construire leur stratégie data et IA.

Groupe MACIF: Data scientist NLP

- Hub IA: plateforme de services d'IA (API, data ops)
- Chatbot: implémentation d'une IA conversationnelle pour refondre l'UX de l'espace personnel internaute (IA level 3)
- NLP: production de modèles d'analyse sémantique (Transformers, CNN)
- RAD/LAD: projet vision autour de la reconaissance de documents (EfficientNet)

IMA: Data scientist NLP

- IA Assistance Augmentée
- NER (Transformers), ASR/STT (wav2letter, deepspeech)

Lab IA: Lead Tech

- avant-vente, cadrage/gestion de projet
- management, formations, conférences
- veille technologique, réimplémentation SOTA

MAIF 📣 Data scientist 🔟 2014 - 2018

Data scientist dans une direction métier, puis détaché au Datalab, j'ai conçu les modèles d'un certain nombre d'XPs et oeuvré à leur industrialisation.

- Mail: analyse sémantique automatisé des e-mails, devenu le projet Mélusine
- MAIF & Go: tarification d'une offre automobile connectée, IoT
- Valeur Sociétaire: modélisation de la rentalibité. LTV clients et prospects
- Téléphonie: prévision de la charge d'appels pour dimensionnement RH
- Détection d'anomalies: identification de risques sous-assurés

MAPA 📣 Statisticien 💆 2013 - 2014

Technical Experience

Projets Text: Mes snippets autour du NLP, suivi de l'état de l'art, analyse de

similarité textuelle, résumé automatique **Count**: comptage de population, density map

Skills Coding: Python, Spark, R, SAS, Go

Basics: UNIX, git, docker, HTML, CSS, SQL, Mongo

ML/DL: tf, torch, sklearn, NLP, Vision, Transfer Learning,

Stacking, Boosting, RL

Training

2017	Spécialisation Deep Learning ; Deeplearning.ai x Coursera
2014	Machine Learning; Stanford x Coursera Deep Learning; Google x Udacity
2013	Master, statistiques appliquées; Université de Poitiers
2010	Licence, mathématiques et informatique; Université Paris V